

# Juan Felipe Rada Arias

### Politólogo

### DATOS PERSONALES

Cedula: 1'144 095 248

Fecha de nacimiento: 8 de Abril de 1997 Lugar de nacimiento: Cali, Valle del Cauca

Nacionalidad: Colombiano Estado Civil: Soltero

### PERFIL

Politólogo con énfasis en Gobernabilidad Democrática de la Pontificia Universidad Javeriana Cali. Cuento con experiencia en el monitoreo, seguimiento y evaluación de proyectos investigación cualitativa y cuantitativa, análisis de datos e investgiación académica.

Me considero una persona con pensamiento interdisciplinar, que esta dispuesta a aprender constantemente de las experiencias, las personas y el entorno, me gustan las soluciones innovativas y escuchar puntos de vista para asi llegar a las mejores soluciones

## HERRAMIENTAS



### CONTACTO

### Celular

305 7820841

#### Email

j.f.r.a1997@gmail.com

radapls.wordpress.com

#### Quantities Dirección

Calle 38N # 2AN - 67 Cali, Valle del Cauca

### EDUCACIÓN

#### 2003-2014

Colegio de San Luis Gonzaga Bachiller media superior

#### 2014-2019

Pontificia Universidad Javeriana Cali Politólogo - Énfasis de Gobernabilidad Democrática

### 2021-Actualidad

Universidad ICESI Maestría en Estrategia Digital de Negocios

### EXPERIENCIA LABORAL

#### Enero 2021 - Actualidad

Investigador, Instituto de Estudios Interculturales, Pontificia Universidad

Investigador en la linea de Desarrollo rural y ordenamiento territorial para la formulación del POSPR de Santander de Ouilichao. Profesional social, encargado de relizar dialogo comunitario y cartografias sociales en la caracterización del Municipio.

Jefe inmediato: Jhon Noriega

Contacto: jhon.noriega@javerianacali.edu.co

#### Julio 2020 - Diciembre 2020

Investigador, Instituto de Estudios Interculturales, Pontificia Universidad Javeriana Cali

Investigador en la linea de Desarrollo rural y ordenamiento territorial para el proyecto con la Comisión de la Verdad (CEV) en apoyo al nucleo cuatro cuatro de despojo. Encargado de realizar análisis cualitativo y cuantitativo de bases de datos y construcción de insumos para la formulación del sujeto campesino en la historia del conflicto armado.

Jefe inmediato: Carlos Duarte Contacto: caduarte@javerianacali.edu.co

#### Marzo 2019 - Diciembre 2019

Enlace de Seguimiento Estratégico, Secretaria de Gobierno, Alcaldia Municipal de Santiago de Cali.

Encargado del seguimiento a proyectos estratégicos fijados por el Alcalde y la Secretaria de Gobierno, análisis de datos de la matriz de seguimiento del Semáforo, monitoreo de organismos y estrategias transversales: DAGMA, UAESPM, Secretaría Desarrollo Territorial y Participación ciudadana, Secretaría de Turismo, Secretaría de Gestión del Riesgo, estrategia TIOS y Plan Jarillón; seguimiento a la presentación de proyectos de acuerdo ante el Concejo Municipal y apoyo de diseño gráfico y audiovisual.

Jefe inmediato: Daniel Felipe Lopéz Sierra Contacto: daniel.lopez@cali.gov.co

Enero - Junio 2018 Asistente de investigación, Misión de Observación Electoral

#### Marzo - Junio 2017

Monitor de investigación, Carrera de Ciencia Política, Pontificia Jniversidad Javeriana Cal

#### Agosto - Noviembre 2016

Monitor de investigación, Instituto de Estudios Interculturales

## Q EXPERIENCIA ACADÉMICA

**Semillero de Investigación Pazifico.** Instituto de Estudios Interculturales, Pontificia Universidad Javeriana Cali.

**Coordinadores:** Tania Esperanza Rodríguez Triana y Lina Fernanda González

Organización del Foro: "Propuestas civiles de paz: Para cívico de 2017 Buenaventura (Mayo 15 - Junio 06 de 2017)", realizado el 25 de Septiembre del 2017, Pontificia Universidad Javeriana Cali.

 Semillero de investigación Transparencia, participación y cogestión. Observatorio Cali Visible

Coordinador: Lina María Orozco

Realización de matriz sobre el acceso a la información pública en las alcaldías locales del Valle del Cauca, Diciembre de

2017. Utilizado para el informe #2 de la consultoría realizada por la Pontificia Universidad Javeriana Cali, en la formulación de la política pública de trasnparencia de la gobernación del Valle del Cauca

Participación en "Primera versión del evento interinstitucional de divulgación de la investigación, Zona C: un espacio para la ciencia", **Ponente de Poster: Monitoreo del acceso a la información pública en las alcaldías del Valle del Cauca.** 12 -

2018

14 de Septiembre, 2018, Cali, Universidad del Valle - Pontificia
Universidad Javeriana Cali - Universidad ICESI - Universidad San

Buenaventura - Universidad Autónoma de Occidente.

Publicación académica. Revista Perspectivas Internacionales,

Pontificia Universidad Javeriana Cali. LA DESCOMPOSICIÓN DE
LAS ORGANIZACIONES POLÍTICAS EN BUGA EN LAS
2020 CONTIENDAS ELECTORALES (1997- 2003) Y LA RELACIÓN

**ENTRE PARAMILITARES Y POLÍTICOS** 

**Link:** https://revistas.javerianacali.edu.co/index.php/perspectivasinternacionales/article/view/2458

### SEMINARIOS

Marzo 2013

**XX Modelo ONU ASOBILCA,** Delegado, 13, 14 y 15 de Marzo de 2013, Cali, Universidad San Buenaventura, Cali.

Septiembre 2014

III Congreso nacional de Ciencia Política, Asistente, Cali 24, 25 y 26 de Septiembre – Popayan 27 de Septiembre de 2014, Pontificia Universidad Javeriana Cali, Universidad Icesi, Universidad del Cauca.

Agosto 2016

IV Modelo ONU COLMUN Cali, Director de Logistica, United Nations Association of Colombia, 12 - 15 de Agosto, 2016, Cali, Pontificia Universidad Javeriana Cali

Octubre 2016

I Modelo ONU PUJMUN, Delegado, 14 - 17 de Octubre, 2016, Bogotá, Pontificia Universidad Javeriana

### IDIOMAS



### TALLERES Y CURSOS

#### 2010-2012

**Curso de ingles**, dictado por International Alliance - Multilingual Center. 2 años. Cali, Colombia

#### 2012

Labor Social Dia de la galletica, Fundamor, duración 50 horas.

#### Julio 2016

**Curso monitor de investigación**, Pontificia Universidad Javeriana Cali. 20 horas

Agosto 2020

Carrera en Inteligencia Artificial MINTIC, Platzi

### REFERENCIAS

#### Alejandro Sánchez López de Mesa

Profesor de planta Carrera de Ciencia Política

Pontificia Universidad Javeriana Cali

Coordinador Regional Valle del Cauca - MOE

**Celular:** 316 6845335

#### **Daniel Lopéz Sierra**

Director Ejecutivo Unidad de Acción Vallecaucana

Celular: 318 5316746

#### **Carlos Duarte**

Coordinador

Linea de Ordenamiento Rural y Desarrollo Territorial

Instituto de Estudios Interculturales

**Celular:** 321 8301401